Inventaris van het archief van W.H. de Beaufort [levensjaren 1845-1918], 1845-1918 (1931); A.M. de Beaufort-van Eeghen [levensjaren 1852-1913], 1865-1913 (1914)
Nationaal Archief, Den Haag
- W.H. de Beaufort (1845-1918), 1.1
  - Openbare functies, 1.1.2
    - Op algemeen staatkundig gebied, 1.1.2.1
      - Algemeen, 1.1.2.1.1
        - Dagboeken en notitieboekjes, met bijlagen., 1876-1918; 130-168; 39 deeltjes
          - 1897, agenda van afspraken van de eerste maanden van zijn ministerschap (R.G.P. nr. 40), 132
          - 1897 27 juli - 1898? (R.G.P. nr. 3), 133
          - ca. 1897 - 1903 (R.G.P. nr. 6), 134
          - 1898 31 augustus - 11 oktober (R.G.P. nr. 4), 135
          - 1899 (R.G.P. nr. 5), 136
          - 1899, vervolg (R.G.P. nr. 7), 137
          - 1899 - 1907, aantekeningen betreffende formulering der reglementen, gemaakt tijdens de twee Vredescongressen (R.G.P. nr. 39), 138
          - 1900 juni - 1901 april (R.G.P. nr. 8), 139
          - 1900 juni - 1902 augustus (R.G.P. nr. 10), 140
          - ca. 1900 juni - 1902 oktober (R.G.P. nr. 13), 141
          - 1900 september - 1901 30 juli (R.G.P. nr. 9), 142
          - ca. 1900-1901, aantekeningen over de democratische staatsvorm (R.G.P. nr. 41), 143
          - 1901 31 januari - 13 mei (R.G.P. nr. 11), 144
          - 1901 januari - 1902 23 april en z.d. (R.G.P. nr. 12), 145
          - 1902 23 januari - 21 juli (R.G.P. nr. 15), 146
          - 1902 3 - 21 juni (R.G.P. nr. 14), 147
          - 1903 2 maart - 6 oktober (R.G.P. nr. 16), 148
          - 1903 oktober - 1907 25 juli (R.G.P. nr. 17), 149
          - 1904 22 februari - 11 november (R.G.P. nr. 18), 150
          - 1905 1 februari - 1907 26 mei (R.G.P. nr. 19), 151
          - 1907 - 1911 20 februari (R.G.P. nr. 20), 152
          - ca. 1907 juli - 1908 14 juli (R.G.P. nr. 21), 153
          - 1908 27 juli - 1909 12 september (R.G.P. nr. 22), 154
          - 1909 oktober - 1911 10 augustus (R.G.P. nr. 23), 155
          - 1911 10 maart - 1914 8 december (R.G.P. nr. 24), 156
          - 1911 september - 1913 17 maart (R.G.P. nr. 25), 157
          - 1913 mei - 1914 31 juli (R.G.P. nr. 26), 158
          - 1914 augustus - september (R.G.P. nr. 27), 159
          - 1914 15 september - 1915 19 februari (R.G.P. nr. 29), 160
          - 1914 22 december en 1916 23 januari - 16 september (R.G.P. nr. 28), 161
          - 1915 24 februari - 18 april (R.G.P. nr. 30), 162
          - 1915 21 april - 27 november (R.G.P. nr. 31), 163
          - 1915 december - 1916 januari (R.G.P. nr. 32), 164
          - 1916 16 september - 4 november (R.G.P. nr. 33), 165
          - 1916 november - 1917 2 juni (R.G.P. nr. 34), 166
          - 1917 juni - 1918 18 maart (R.G.P. nr. 35), 167
          - 1918 22 - 29 maart (R.G.P. nr. 36), 168
        - Portretfoto's van binnen- en buitenlandse politici en staatshoofden., 1878-1879 en z.d.; 169-170; 2 omslagen
          - Binnenland: M. Bichon van IJsselmondel M.H. Godefroi A. Kool E. Mackay R.P. Mees R.Azn Ch.J.F. Mirandolle. 1878-1879 en z.d., 169
          - Buitenland: Kardinaal-staatssecretaris Giacomo Antonelli Lord Beaconsfield (Benjamin Disraeli) Camillo di Cavour Prinses Dagmar van Denemarken William Gladstone François Guizot Paus Pius IX Adolphe Thiers Prins van Wales (later Koning Edward VII) met vrouw en kind. Z.d., 170
        - Opgave van programmapunten van de liberale partij, niet in zijn hand., Z.d. (ca. 1880); 171; 1 stuk
        - "Aan de Kiezers voor de Provinciale Staten in de Provincie Utrecht", door hem opgestelde propagandatekst, concept en drukproef., Z.d. (1883); 172; 2 stukken
        - Concepttekst van een verkiezingsrede te Zwolle., Z.d. (1886); 173; 1 stuk
        - Ingekomen brieven en pamfletten van burgers, voor een deel van verwarde aard, betreffende verschillende politieke onderwerpen en privé-omstandigheden., 1886, 1890-1891, 1897, 1904, 1907-1909, 1913 en z.d.; 174; 1 omslag
        - "Grondwetsherziening", concepttekst voor een rede, uitgesproken in de vergadering van de Amsterdamse Kiesvereniging "Burgerplicht", op 31 jan. 1887, met bijlagen., 175; 1 omslag
        - Politieke tekeningen betreffende zijn eigen optreden en de nationale en internationale politiek in het algemeen., 1887, 1890-1892, 1894, 1896-1913, 1917 en z.d.; 176; 1 pak
        - Verslag van een rede van mr. U.G. Huber, gehouden op een openbare vergadering van de Anti-Revolutionaire kiesvereniging te Steenwijk, niet in zijn hand, met aantekeningen en een krantenknipsel., 1888; 177; 4 stukken
        - Notities van zijn hand betreffende diverse politieke onderwerpen, mogelijk ter voorbereiding van toespraken., Z.d.(ca. 1888-1913); 178; 1 omslag
        - Ingekomen brieven van jhr. J. Schorer, Commissaris van de Koningin in Noord-Holland, betreffende de aan hem aangeboden functie van burgemeester van Amsterdam, met concept-antwoord., 1891; 179; 3 stukken
        - Ingekomen telegrammen en een brief van leden van het Koninklijk Huis, houdende dankbetuigingen voor gelukwensen., 1901-1915; 180; 1 omslag
        - "Gezond conservatisme", concept van een toespraak voor een vergadering van de Vrij-liberalen., Z.d. (1908); 181; 1 stuk
        - Teksten van toespraken gehouden voor vergaderingen van de Algemeene Nederlandsche Bond "Vrede door Recht", concepten., Z.d. (1908, 1910-1911); 182; 1 omslag
        - Verschillende door hem gebruikte visitekaartjes., Z.d.; 183; 1 omslag
      - Lid van de Staten-Generaal (1877-1897, 1905-1918), 1.1.2.1.2
        - Reglement van Orde van de Tweede Kamer, met anonieme nota inzake wijziging van dit reglement en begroting van het Pruisische Huis van Afgevaardigden voor het zittingsjaar 1894-1895, gedrukt., 1871, 1888, 1894 en z.d.; 184; 1 omslag
        - Stukken betreffende de "schoolkwestie"., (1857) 1872-1900 en z.d.; 185-189; 4 omslagen en 1 stuk
          - Aantekeningen met bijlagen. (1857) 1872, 1896 en z.d., 185
          - Krantenartikelen betreffende de "schoolkwestie", met een verslag van een jaarvergadering van de Vereniging voor Christelijk Nationaal Onderwijs. 1876-1878, 186
            Zie ook inv.nrs. 406 en 424.
          - Ingekomen brieven betreffende een door hem voorgesteld amendement op artikel 194 van de grondwet, met bijlagen. 1886 en z.d., 187
          - Nota in zijn hand betreffende het wetsontwerp op het Lager Onderwijs. Z.d. (1889), 188; 1 stuk
          - Stukken betreffende de consequenties voor de gemeenten Amsterdam, Rotterdam, Den Haag en Utrecht van de voorgenomen wijzigingen van de wet op het Lager Onderwijs. 1900, 189
        - Stukken, ontvangen en opgemaakt als voorzitter van de commissies tot onderzoek van de wenselijkheid en mogelijkheid van een analytisch en kort verslag van de Handelingen der Tweede Kamer., (1875) 1886-1887 en 1907-1908; 190; 1 omslag
        - Ingekomen brieven van H.G. van der Sande Bakhuyzen en J.T.Buys, betreffende het overschrijden van de kosten bij de bouw van een "heliometer-gebouw" in de Sterrenwacht te Leiden., 1879; 191; 3 stukken
        - Ingekomen brief van de burgemeester van Rossum betreffende het geschil tussen deze gemeente en de Dienst der Domeinen over het onderhoud van de "Kloosterweg"., 1880; 192; 1 stuk
        - Stukken betreffende de aanleg van een "vluchthaven" te Rhenen, met bijgevoegde ontwerptekening., 1881; 193; 1 omslag
        - Aantekeningen van zijn hand betreffende de algemene politieke beschouwingen naar aanleiding van de begroting 1883 en 1907, met bijlage., 1906 en z.d. (1882); 194; 1 omslag
        - Ingekomen pamfletten en brieven van "anti-liberale" aard., 1882, 1887, 1907-1909; 195; 1 omslag
        - Tekst van een door hem opgestelde verklaring van de leden van de liberale partij in de Tweede Kamer, concept, drukproef en bijlagen., 1883; 196; 1 omslag
        - Stukken betreffende kieswetvoorstellen., 1884-1915; 197-201; 5 omslagen
          Zie ook inv.nr. 453.
          - Tabellen, houdende opgave van inwonersaantallen per provincie/district, per 1 januari 1884, opgemaakt ingevolge artikel 99 van de Kieswet. Z.d. (1884), 197
          - Notities voornamelijk in zijn hand betreffende herziening van de kieswet. Z.d. (ca. 1894-1897), 198
          - Stukken betreffende een met de wijziging van de kieswet verband houdende belastingherziening. 1892-1893, 1896 en z.d., 199
          - Stukken betreffende een door hem gehouden enquête naar het aantal ondertekeningen bij de kandidaatstelling bij de laatste verkiezingen voor de Tweede Kamer, in het kader van een onderzoek naar de werking van de kieswet. 1909, 200
          - Ingekomen brief van H.J.C.G. Eilbrachts over de evenredige vertegenwoordiging als wiskundig vraagstuk, met bijlagen. 1915, 201
        - Ingekomen mededeling van de Gedeputeerde Staten van de provincie Zuid-Holland betreffende zijn benoeming tot lid van de Eerste Kamer der Staten-Generaal, met bijgevoegde stukken betreffende de verkiesbaarheid van leden van deze Kamer., 1884 en z.d.; 202; 3 stukken
        - Stukken betreffende het ontslag van R. van Lennep als vice-consul der Nederlanden te Alexandrië., 1885; 203; 1 omslag
        - "Het vooruitzicht op de Grondwetsherziening", concepttekst voor een toespraak, met bijgevoegde aantekeningen., Z.d. (nà juni 1885); 204; 1 omslag
        - Aantekeningen van zijn hand, naar aanleiding van kamerdebatten en commissievergaderingen, met een ingekomen brief van jhr. J. van Eys., 1887, 1889-1890, 1892-1896, 1918 en z.d.; 205; 1 pak
        - Ingekomen brief van W.P. Dijkgraaf en J. Ketting betreffende de sollicitatie van A. van Schaik naar een functie in overheidsdienst, met bijlage., 1889; 206; 1 omslag
        - Stukken betreffende zijn verkiezing en beëdiging als lid van de Tweede Kamer, en inzake de opening van de zittingen van de Staten-Generaal., 1890, 1894, 1905, 1909, 1913-1914 en z.d.; 207; 1 omslag
        - Drukproef van het verslag van de kamercommissie, belast met het onderzoek van het verslag van een inspectie van de Koninklijke Militaire Academie, met concept en aantekeningen., 1891; 208; 1 omslag
        - Ingekomen rekesten bij de Tweede Kamer van diverse organisaties., 1891, 1901, 1916.; 209; 3 stukken
        - Stukken ontvangen waarschijnlijk als lid van de Tweede Kamer, betreffende diverse onderwerpen., 1892, 1898 en 1912; 210; 1 omslag
        - Stukken betreffende een klacht van H.L. Drucker c.s. inzake de vertraagde uitgave van de Bijlagen van het Verslag van de Handelingen van de Staten- Generaal., 1894; 211; 4 stukken
        - "Schets van te stellen vraagpunten", overzicht van vragen op het gebied van sociale wetgeving met bijbehorende antwoorden, met aantekeningen van zijn hand., Z.d. (nà 1895); 212; 1 katern
        - Krantenknipsel met artikelen gewijd aan mr. F.A. van Hall, met bijgevoegde korte notitie van zijn hand., 1903; 213; 2 stukken
        - Concept voor een voordracht over de houding van de wetgever ten aanzien van werkstakingen., 1904; 214; 1 omslag
        - Verslag van mr. D. baron van Hogendorp, chef van de directie Protocol van het ministerie van Buitenlandse Zaken, betreffende een bezoek van een delegatie van de Keizer van China aan Nederland, met bijlagen, afschrift., 1906; 215; 1 stuk
        - Krantenknipsels betreffende een vermeende intrige tegen minister van Buitenlandse Zaken, R. baron Melvil van Lynden, waaraan dr. A. Kuyper en mr. J.D.C. baron van Heeckeren van Kell, gezant in Zweden en Noorwegen, zouden hebben deelgenomen, met een aantekeningen hierover in zijn hand., 1906, 1910 en z.d.; 216; 4 stukken
        - Stukken betreffende uitbreiding van de rechterlijke macht., 1907; 217; 1 omslag
        - Aantekeningen van zijn hand naar aanleiding van kamerdebatten onder het Kabinet Heemskerk, met een ingekomen brief van J.W. van Nispen., 1908 en z.d.; 218; 1 omslag
        - Concept van zijn in de Kamer gehouden toespraak over het verzoek van mr. P.J. Troelstra tot het houden van een enquète naar het beleid van dr. A. Kuyper als minister van Binnenlandse Zaken bij het verlenen van onderscheidingen, met aantekeningen gemaakt tijdens het debat., Z.d. (1910); 219; 1 omslag
          Zie voor de tekst van deze toespraak: Handelingen der Staten-Generaal, 1909-1910, Tweede Kamer, blz. 1724-1727.
        - Ingekomen brieven van H.J. van Koolbergen betreffende de Balata-cultuur in Suriname, en inzake diens beschuldigingen tegen het beleid van minister Posthuma, met ingekomen brieven van dr. D. Bos en minister Posthuma en een minuut van antwoord., 1911-1912 en 1916-1918; 220; 1 omslag
        - Stukken betreffende een voorstel tot wijziging van de Tariefwet., 1911-1912 en z.d.; 221; 1 omslag
        - Nota van N.N. naar aanleiding van het wetsontwerp inzake de reorganisatie van het Binnenlands Bestuur in Nederlandsch-Indië., Z.d. (ca. 1913); 222; 1 stuk
          Incompleet.
        - Request van Burgemeester en Wethouders van Amersfoort aan de minister van Binnenlandse Zaken, betreffende de overname door het Rijk van de gemeentelijke H.B.S. aldaar, afschrift, met begeleidende brief., 1914; 223; 2 stukken
        - Tekst van het verslag van de commissie van onderzoek uit de Tweede Kamer inzake een verdrag van Nederland met de Verenigde Staten voor de onderwerping van geschillen aan een permanente internationale commissie van onderzoek en advies., 1914 en z.d.; 224; 4 stukken
          W.H. de Beaufort was voorzitter van deze Kamercommissie.
        - Stukken betreffende het overlijden van jhr. mr. J. Röell, met bijgevoegd knipselbetreffende de begrafenis van diens echtgenote jkvr. E.E.R. de Beaufort., 1914-1915 en z.d. (1910); 225; 1 omslag
          Zie ook inv.nr. 543.
      - Lid en voorzitter van (staats)commissies en comité's, 1.1.2.1.3
        - Stukken betreffende zijn benoeming en ontslag als lid van de staatscommissie inzake een wettelijke regeling van pensioenverzekering., 1895-1897; 226; 1 omslag
        - Stukken, ontvangen en opgemaakt als voorzitter van de Staatscommissie voor de Grondwetsherziening., 1905-1907; 227-231; 3 omslagen, 2 delen en 1 pak
          - Stukken betreffende de instelling en opheffing van de commissie. 1905, 1907, 227
          - Concept-notulen, gedrukt, met bijlagen en bijgevoegde aantekeningen van zijn hand. 1905-1906 en z.d., 228; 1 pak
          - Stukken, ontvangen en opgemaakt in deze functie. 1905-1907, 229
          - Concepten voor ontwerpteksten met aantekeningen, grotendeels van zijn hand. Z.d. (1906), 230
          - Verslag van de commissie, gedrukt, twee uitgaven. 1906, 1907, 231; 2 delen
        - Stukken, ontvangen en opgemaakt als lid van de Staatscommissie inzake de schrijfwijze van de Nederlandsche Taal., 1908-1917; 232-235; 3 omslagen en 1 pak
          - Stukken betreffende de instelling, de installatie en de ontbinding van de commissie. 1908-1909, 1912, 232
          - Ingekomen stukken van de secretaris der commissie. 1909-1911, 233; 1 pak
          - Exemplaren van "Vereenvoudiging", orgaan van de "Vereniging tot Vereenvoudiging van onze Schrijftaal". 1909-1910, 234
          - Verslag van de commissie, gedrukt, met bijgevoegde stukken inzake het spellingsvraagstuk. 1912, 1915, 1917, 235
        - Stukken betreffende de huldiging van prof. mr. T.M.C. Asser bij zijn 50-jarig doctorsjubileum., 1910, 1914; 236-237; 1 omslag en 2 stukken
          W.H. de Beaufort was voorzitter van het huldigingscomité. Zie ook inv.nr. 479.
          - Ingekomen brieven, brochures en krantenknipsels, met bijgevoegd curriculum vitae. 1910, 1914, 236
          - Groepsfoto's van de huldigingsbijeenkomst in de Trèveszaal in 's-Gravenhage. Z.d. (1910), 237; 2 stukken
        - Stukken, ontvangen en opgemaakt als lid der Staatscommissie voor het onderwijs, met een krantenartikel betreffende het overlijden van mr. D. Bos, en een toegevoegd ontwerp van de Lagere Onderwijswet, gedrukt., 1913-1917, 1919; 238; 1 omslag
    - Op het gebied van buitenlandse betrekkingen, 1.1.2.2
      - Bestuurslid van de Nederlandsch-Zuid-Afrikaansche Vereeniging (1881-1897), 1.1.2.2.1
        Zie ook inv.nr. 740.
        - Documentatie betreffende de vereniging met bijgevoegd knipsel inzake het 50-jarig bestaan., 1881-1882, 1894, 1896, 1931; 239; 1 omslag
        - Ingekomen stukken., 1882-1886, 1888-1890, 1893-1897.; 240; 1 omslag
        - Jaarverslagen van de Vereniging over de jaren 1881/1882, 1890/1895 en 1897/1898, gedrukt., 1882, 1891-1895, 1898; 241; 1 omslag
        - Stukken betreffende het bezoek van een deputatie van de Zuid-Afrikaanse Republiek aan Nederland., 1884; 242; 1 omslag
        - Verslag van de Maatschappij tot Bevordering der Handelsbetrekkingen tussen Nederland en Zuid-Afrika, met ingekomen begeleidende brief., 1885; 243; 1 katern en 1 stuk
        - Concepttekst van een toespraak voor studenten-leden van de Vereniging te Leiden en Amsterdam., Z.d. (1889); 244; 1 stuk
        - Album met foto's van het rollend materieel, de gebouwen, het personeel en het traject van de spoorlijn Pretoria-Pietersburg in Zuid-Afrika., Z.d.; 245; 1 deel
      - Lid (1883-1897, 1905-1913) en voorzitter (1913-1917) van de Commissie belast met het afnemen der Diplomatieke Examens, 1.1.2.2.2
        - Stukken betreffende zijn benoeming en eervol ontslag als lid en voorzitter van de Commissie., 1883, 1905, 1913 en 1917; 246; 1 omslag
        - Ingekomen stukken., 1883, 1886, 1889, 1894-1896, 1910, 1912 en z.d.; 247; 1 omslag
        - Lijst van definities van begrippen in het volkenrecht en de diplomatie, waarschijnlijk gebruikt bij het afnemen van examens, met bijgevoegde aantekeningen., Z.d.; 248; 1 omslag
      - Minister van Buitenlandse Zaken (1897-1901), 1.1.2.2.3
        - Notulen van een vergadering gehouden ten huize van mr. N.G. Pierson op 22 juli 1897 in verband met de kabinetsformatie, afschrift., 249; 1 stuk
        - Stukken betreffende zijn benoeming, beëdiging en eervol ontslag als minister van Buitenlandse Zaken, met bijgevoegde pensioenaanvraag voor die periode., 1897 en 1901; 250; 1 omslag
        - Tekst van een nota, houdende het voorstel een gedeelte van de taken betreffende de internationale handel en scheepvaart van het Ministerie van Waterstaat naar het Ministerie van Buitenlandse Zaken over te dragen., 1897; 251; 1 stuk
        - Aantekeningen van zijn gesprekken met Koningin Emma., 1897; 252; 3 stukken
        - Stukken betreffende het bezoek van de Koning van Siam aan Amsterdam., 1897; 253; 1 omslag
        - Ingekomen brieven betreffende "Diplomatieke en consulaire zaken", met enkele concepten., 1897-1902; 254-258; 5 omslagen
          - 1897 en z.d., 254
          - 1898, 255
          - 1899, 256
          - 1900, 257
          - 1901-1902, 258
        - Stukken betreffende de "Jong Turkije"-beweging, gedrukt., 1896-1899 en z.d.; 259; 1 omslag
        - Nota van zijn hand betreffende het vragen van advies van de Raad van State over ontwerp-verdragen, concept., 1898; 260; 1 stuk
        - Ingekomen brief van de Commissie belast met het afnemen der Consulaire Examens betreffende de organisatie van het consulaatswezen, afschrift., 1898; 261; 1 stuk
        - Ingekomen visitekaartjes van diverse personen., 1898 en z.d.; 262; 1 omslag
        - Foto van een oorkonde van de Vasco da Gama-Commissie ter gelegenheid van de 400e verjaardag van diens tocht naar Indië., Z.d. (1898); 263; 1 stuk
          W.H. de Beaufort was erelid van deze commissie.
        - Ingekomen uitnodigingen ten hove en voor andere officiële gelegenheden., 1898-1899, 1901 en z.d.; 264; 1 omslag
        - Memorie van toelichting betreffende wijziging en aanvulling van de bepalingen in het Burgelijk Wetboek inzake de erkenning van natuurlijke kinderen, gedrukt., Z.d. (1898-1900); 265; 1 stuk
        - Stukken betreffende aangelegenheden van het Koninklijk Huis., 1898-1901 en z.d.; 266-271; 2 pakken, 2 omslagen, 1 deel en 1 stuk
          - Stukken betreffende de inhuldiging van Koningin Wilhelmina. 1898, 266; 1 pak
          - Stukken betreffende het aannemen van de hofrouw bij het overlijden van buitenlandse staatshoofden en vorstelijke personen. 1898-1901, 267; 1 omslag
          - Album met foto's van de inhuldiging en het huwelijk van Koningin Wilhelmina en van de interieurs van verschillende paleizen. Z.d. (1898, 1901), 268; 1 deel
          - Portretfoto's van leden van het Oranjehuis. 1898 en z.d., 269; 1 omslag
          - Stukken betreffende het huwelijk van Koningin Wilhelmina en Hertog Hendrik van Mecklenburg-Schwerin. 1901, 270; 1 pak
          - Stamboom van het Huis Oranje-Nassau, uitgegeven door de Nieuwe Rotterdamsche Courant ter gelegenheid van het huwelijk van Koningin Wilhelmina en Hertog Hendrik van Mecklenburg-Schwerin. Z.d. (1901), 271; 1 stuk
        - Ontwerp-Troonrede, gedrukt, met correcties en aanvullingen van zijn hand., Z.d. (1899); 272; 1 stuk
        - Notities van zijn hand over diverse politieke onderwerpen, waarschijnlijk gebruikt voor toespraken in de Tweede Kamer., Z.d. (ca.1899); 273; 1 omslag
        - Documentatie betreffende de Boerenoorlog in Zuid-Afrika en het bezoek van President Kruger aan Nederland, met bijgevoegde samenvatting in zijn hand van een brief van de Duitse Keizer aan Koningin Wilhelmina over deze oorlog., 1896, 1899-1901 en z.d.; 274; 1 omslag
        - Ingekomen negatieve reacties naar aanleiding van de door hem gevoerde politiek, grotendeels anoniem., 1899-1901 en z.d.; 275; 1 omslag
        - Stukken betreffende de Eerste Vredesconferentie., 1899-1903 en z.d.; 276-283; 5 omslagen, 5 stukken en 1 deel
          Zie ook inv.nr. 458.
          - Conceptteksten van toespraken door hem gehouden tijdens de conferentie. Z.d. (1899), 276; 4 stukken.
          - Tekst van een dankbetuiging van het Comité Général Néerlandais pour la Manifestation Pacifique aan de Tsaar van Rusland voor zijn inspanningen voor het bevorderen van de vrede. Z.d. (1899), 277; 1 stuk
          - Tekst van een door hem gehouden toespraak bij de kranslegging door een Amerikaanse delegatie op het graf van Hugo de Groot in de Nieuwe Kerk te Delft, met bijlagen. 1899 en z.d., 278
          - Programma's en uitnodigingen voor verschillende evenementen tijdens de conferentie, met ingekomen visitekaartjes van diverse personen. 1899, 279
          - Ingekomen brieven betreffende de conferentie en haar gevolgen, met bijlagen. 1899-1901, 280
          - "Souvenir de la Conférence de la Paix", album met portretfoto's van de deelnemers aan de conferentie. 1899, 281; 1 deel
          - Portretfoto's van buitenlandse gezanten en afgevaardigden bij de 1e en 2e Vredesconferentie en enkele van hun echtgenoten. 1899-1901, 1907 en z.d., 282
          - Tekst van de door hem gehouden openingstoespraak op de bijeenkomst ter herdenking van de 2e verjaardag van het begin van de Eerste Vredesconferentie, met bijlagen betreffende deze jaarlijkse herdenkingsbijeenkomst. 1901-1903, 283
        - Concepttekst van een mededeling aan de Kamer, betreffende de aanwijzingen van Den Haag als zetel van het Hof van Arbitrage en de consequenties hiervan voor de Heilige Stoel., Z.d. (1899); 284; 1 stuk
        - Foto's van het exterieur van het Departement van Buitenlandse Zaken op het Buitenhof in Den Haag, van het interieur van het Huis ten Bosch en groepsfoto van het corps diplomatique te Peking., Ca. 1900 en z.d.; 285; 1 omslag
        - Tekst van een lofdicht, hem aangeboden door E. Hansen, met begeleidende brief., Z.d.; 286; 2 stukken
      - Lid van het Bestuur van de Carnegiestichting (1904-1918), 1.1.2.2.4
        - Stukken betreffende de oprichting van de stichting en zijn benoeming en herbenoeming tot bestuurslid, met bijlagen., 1904, 1906-1908, 1910, 1912, 1914 en z.d.; 287; 1 omslag
        - Stukken betreffende de bouw van het Vredespaleis., 1904-1914 en z.d.; 288-290; 3 omslagen
          - Stukken betreffende de verwerving van een terrein en de voorbereiding van de bouw. 1904-1905 en z.d., 288